臺灣臺北地方法院刑事判決　　　　　　　　　　　　　八十九年度交訴字第四五號
　　公　訴　人　台灣台北方法院檢察署檢察官
　　被　　　告　乙○○
右列被告因公共危險等案件，經檢察官提起公訴（八十九年度偵字第一六○號），本
院判決如左：
    主      文
乙○○從事業務之人，因業務上之過失傷害人，處有期徒刑參月。又駕駛動力交通工
具肇事，致人受傷而逃逸，處有期徒刑柒月。應執行有期徒刑捌月。
    事      實
一、乙○○係從事加工工作，其平日工作內容乃駕車往來客戶處領送待加工、已加工
    完成貨物，故駕車領送貨物乃乙○○基於其從事加工業務之社會地位所繼續反覆
    執行，為順利完成其加工之主要業務所附隨之輔助事務，其駕車載運貨物在道路
    上行駛，乃屬基於其社會生活上之地位而反覆執行之事務，為從事駕駛業務之人
    。民國八十八年八月二十九日上午三時五分許，乙○○駕駛其平日載運貨物所用
    之車號ＳＰ—六九三一號自用小客貨車，沿台北市○○○路○段東向西方向行駛
    ，行經台北市○○路○段路口，理應注意車輛行駛時，駕駛人應注意車前狀況，
    隨時採取必要之安全措施，及汽車行駛至交岔路口，行進、轉彎應遵守燈光號誌
    或交通警察之指示，另汽車行近行人穿越道前，應減速慢行，遇有行人穿越時，
    無論有無交通警察指揮或號誌指示，均應暫停讓行人先行通過，而依當時天候陰
    、夜間有照明、柏油路面、乾燥、無缺陷、無障礙物、視距良好等情，又無不能
    注意情事，竟疏未注意，於通過上開交岔路口時，闖越紅燈逕予左轉，並撞及在
    該路口依號誌指示南向北行走於行人穿越道上之行人甲○○，致甲○○倒地昏迷
    ，並受有右前額部皮下血腫、下頷部挫傷、左右膝部及左足部擦傷等傷害。乙○
    ○駕駛上開動力交通工具肇事，致甲○○受傷後，竟另行起意逕自加速沿西園路
    一段北往南方向逃逸，嗣因目擊者鄭寅生記下乙○○所駕駛汽車之車號報警處理
    ，經警傳喚乙○○到案，始知上情。
二、案經被害人甲○○訴由台北市政府警察局萬華分局報告台灣台北地方法院檢察署
    檢察官偵查起訴。
    理      由
一、訊據被告乙○○固不否認平日係從事前開工作，並有於前述時間駕駛前開汽車行
    經前述肇事地點之事實，惟矢口否認有前述因駕駛上之過失致告訴人受傷及肇事
    後逃逸之情，辯稱：我並不知道於汽車行進中撞及告訴人，亦未故意逃離現場云
    云。經查：
    (一)被告於前述時、地有前述未注意車前狀況、至交岔路口未遵號誌指示通行及行
      近行人穿越道前，未暫停禮讓行人先行通過等過失，而駕駛前開汽車撞及依照
      號誌行走於行人穿越道之告訴人，而使告訴人受有前開傷害，及伊於肇事後逕
      自逃逸等事實，業據告訴人於警訊、偵查及本院審理中指訴綦詳，並經證人鄭
      寅生於警訊、偵查中證述明確（偵卷第十一頁台北市政府警察局交通事故談話
      紀錄表、第三十五頁至第三十六頁訊問筆錄參照）。
    (二)另被告於警訊時已坦認伊於通過和平西路、西園路交岔路口時雖未發現曾擦撞
      到其他車輛或見有行人穿越馬路，但感覺有撞到東西等語（偵卷第十二頁右邊
      台北市政府警察局交通事故談話紀錄表參照），且於本院調查中亦曾自承伊為
      本件肇事人（本院八十九年五月二十九日訊問筆錄參照），伊嗣後翻異前詞，
      辯稱伊並不知於該交岔路口駕車肇事致告訴人受傷，亦未故意逃逸云云，誠為
      卸責之詞，並無可採。被告既明知肇事，未即下車採取救護或其他必要措施並
      向警察機關報告，逕予駕車駛離現場，伊有肇事逃逸之事實，亦堪認定。
    (三)按汽車行駛時，駕駛人應隨時注意車前狀況，並隨時採取必要之安全措施；又
      汽車行駛至交岔路口時，行進、轉彎應遵守燈光或交通警察之指示；汽車行近
      行人穿越道前，應減速慢行，遇有行人穿越時，無論有無交通警察指揮或號誌
      指示，均應暫停讓行人先行通過，道路交通安全規則第九十四條第三項、第一
      百零二條第一項第一款、第一百零三條分別定有明文。被告為已考領駕照之駕
      駛人，對前引交通安全規則實難諉稱不知，而依卷內道路交通事故調查報告表
      所載，事發當時天候陰、夜間有照明、柏油路面、乾燥、無缺陷、無障礙物、
      視距良好等情，並無不能注意情事，被告竟於駕車行經和平西路、西園路一段
      交岔路口時，疏未注意車行前方告訴人正遵照號誌指示行走於行人穿越道，復
      未遵照號誌指示擅自闖越紅燈，逕予前行並左轉，致於車行中撞及告訴人成傷
      ，被告就本件事故之發生為有過失，至屬明確。而告訴人亦因本件事故受有如
      事實欄所載之傷害，有台北市立和平醫院出具之診斷書、診斷證明書及該院八
      十九年七月十日北市和醫病字第八九六○四一二四○○號覆函各一份在卷可稽
      ，告訴人所受傷害與被告之過失行為間有相當因果關係。本件事證明確，被告
      之犯行堪予認定，應依法論科。
二、按被告乙○○為從事駕駛業務之人，已如前述，伊因有前述駕駛上之過失，而使
    告訴人受傷之行為，係犯刑法第二百八十四條第二項前段之業務過失傷害罪；另
    伊駕駛上開車號動力交通工具汽車肇事，致告訴人受傷後逃逸之行為，係犯刑法
    第一百八十五條之四之駕駛動力交通工具肇事致人受傷逃逸罪。被告所犯上開二
    罪，犯意各別，構成要件互異，應予分論併罰。又本件係因被告行經行人穿越道
    不依規定讓行人優先通行，因而致告訴人受傷而肇事，故而被告所犯業務過失傷
    害罪部分，應依道路交通管理處罰條例第八十六條第一項規定，加重其刑至二分
    之一。爰酌被告之智識程度、犯罪所生損害、駕車肇事後逃逸之惡劣行徑及事發
    迄今已逾三年，迄未賠償告訴人所受損害等一切情狀，各量處如主文所示之刑並
    定其應執行刑。
據上論斷，依刑事訴訟法第二百九十九條第一項前段，道路交通管理處罰條例第八十
六條第一項，刑法第二百八十四條第二項前段、第一百八十五條之四、第五十一條第
五款，罰金罰鍰提高標準條例第一條前段，判決如主文。
本案經檢察官蔡名堯到庭執行職務
中      華      民      國      九十一      年      九    月    廿四    日
                                    臺灣臺北地方法院交通法庭
                                        法  官  陳婷玉
右正本證明與原本無異。
如不服本判決，應於判決送達後十日內，向本院提出上訴狀。
                                        書記官  陳弘文
中      華      民      國      九十一      年      九    月    廿六    日
附錄本案論罪科刑法條全文
刑法第二百八十四條
一因過失傷害人者，處六月以下有期徒刑，拘役或五百元以下罰金。致重傷者，處一
　年以下有期徒刑，拘役或五百元以下罰金。
二從事業務之人，因業務上之過失傷害人者，處一年以下有期徒刑、拘役或一千元以
　下罰金。致重傷者，處三年以下有期徒刑，拘役或二千元以下罰金。
刑法第一百八十五條之四
駕駛動力交通工具肇事，致人死傷而逃逸者，處六月以上五年以下有期徒刑。
